臺灣高等法院刑事裁定
111年度抗字第1039號
抗  告  人  林浩安
（即受刑人）        

上列抗告人因聲請撤銷緩刑案件，不服臺灣基隆地方法院中華民
國111年5月31日裁定（111年度撤緩字第5號），提起抗告，本院
裁定如下：
    主  文
抗告駁回。                                             
    理  由
一、原裁定意旨略以：抗告人即受刑人林浩安因犯詐欺案件，經
    臺灣臺北地方法院於民國109年9月8日以109年度審原簡上字
    第4號判決判處有期徒刑1年2月，緩刑5年，於109年10月26
    日確定在案。惟受刑人迄今僅賠償被害人新臺幣（下同）5
    萬4千元（本件應給付被害人30萬元），又僅完成法治教育1
    次（本件應完成法治教育6次），核受刑人所為，已合於刑
    法第75條之1第1項第4款所定撤銷緩刑宣告之原因，原宣告
    之緩刑顯已難收其預期效果，而有執行刑罰之必要。是聲請
    人依刑法第75條之1第1項第4款之規定聲請撤銷緩刑之宣告
    ，經核並無不合，應予准許，爰裁定撤銷受刑人所受緩刑之
    宣告。
二、本件抗告意旨略以：抗告人因暴力逼債，手機錢包被逼債人
    員扣走無法聯絡被害人，不得已逃入臺中躲起來，伊在臺中
    有穩定工作，可以賠償被害人。請求法官給予伊機會不要撤
    銷緩刑，一定準時報到上課云云。
三、緩刑制度設計之本旨，除可避免執行短期自由刑之流弊外，
    主要目的係在獎勵惡性較輕者使其遷善，而經宣告緩刑後，
    若有具體事證足認受宣告者並不因此有改過遷善之意，即不
    宜給予緩刑之寬典，乃另有撤銷緩刑宣告制度。又受緩刑之
    宣告而違反刑法第74條第2項第1款至第8款所定負擔情節重
    大者，足認原宣告之緩刑難收其預期效果，而有執行刑罰之
    必要者，得撤銷其宣告，刑法第75條之1第1項第4款固有明
    文規定。惟考其立法意旨略以：修正條文第74條第2項增列
    法院於緩刑期間內，得命犯罪行為人於緩刑期內應遵守之事
    項（例如向被害人支付相當數額、向公庫支付一定之金額、
    接受精神、心理輔導、提供義務勞務或其他為預防再犯之事
    項），明定違反該條所定事項情節重大者，得撤銷其緩刑宣
    告，以期周延，且本條採用裁量撤銷主義，賦與法院撤銷與
    否之權限，實質要件即以「足認原宣告之緩刑難收其預期效
    果，而有執行刑罰之必要」，供作審認之標準。至於所謂「
    情節重大」，係指受判決人顯有履行負擔之可能，而隱匿或
    處分其財產、故意不履行、無正當事由拒絕履行或顯有逃匿
    之虞等情事而言，亦即應從受刑人是否自始真心願意接受緩
    刑所附帶之條件、於緩刑期間是否已誠摯盡力履行條件、是
    否有生活或經濟上突發狀況致無履行負擔之可能、抑或有履
    行可能卻故意不履行、無正當事由拒絕履行或顯有逃避履行
    之虞等節，依比例原則加以衡量。
四、經查：
　㈠抗告人林浩安因犯詐欺案件，經臺灣臺北地方法院於民國109
    年9月8日以109年度審原簡上字第4號判決判處有期徒刑1年2
    月，緩刑5年，於109年10月26日確定在案。有上揭刑事判決
    及本院被告前案紀錄表在卷可按，首堪認定。
　㈡抗告人因加重詐欺等案件，經臺灣臺北地方法院以109年度審
    原簡上字第4號判決判處有期徒刑1年2月，緩刑5年，緩刑期
    間付保護管束，應完成法治教育6次，並應向林翠琴支付損
    害賠償30萬元，自109年10月1日起按月於每月1日給付5,000
    元至全部清償為止，且1期未付視為全部到期，於109年10月
    26日確定（下稱本案），有本案判決書、本院被告前案紀錄
    表附卷足憑，自堪認定。受刑人未依本案判決所附緩刑條件
    履行乙節，經臺灣基隆地方檢察署執行科書記官於110年9月
    15日傳訊受刑人，經受刑人供認在卷，有執行筆錄在卷可參
    （見執聲卷第42頁），復於110年11月22日電詢被害人林翠
    琴確認受刑人於110年10月19日最後匯款4,000元後即未再給
    付，之後電話變空號，簡訊不回已失聯，受刑人共支付5萬4
    ,000元等情，亦有公務電話紀錄表在卷可考（見執聲卷第44
    頁），足認受刑人確有違反刑法第74條第2項第3款所定負擔
    之情形。堪認抗告人仍未履行完成緩刑條件。且抗告人又於
    111年3月初，再次加入詐欺犯罪組織擔任取款車手，於111
    年3月22日遭警查獲後，自111年3月24日起至同年7月7日羈
    押於法務部○○○○○○○○，檢察官於111年5月9日提起公訴，於1
    11年5月18日繫屬臺灣苗栗地方法院以111年度原訴字第17號
    審理中（下稱後案），此有後案之起訴書及本院被告前案紀
    錄表附卷足憑。經原審詢之在看守所之受刑人，受刑人表示
    因為被逼債，所以沒有如期支付林翠琴賠償金額，後案犯行
    也是擔任取款車手，因籌措不出2萬元保證金，目前仍羈押
    中，待交保出去，找工作才有辦法還錢等語（見原審卷第71
    至74頁），是受刑人自110年10月19日後即未再支付本案賠
    償金，且又另犯同類型案件，已難期待受刑人履行本案緩刑
    條件，又受刑人於本案緩刑期間另涉加重詐欺案件，足認並
    未因緩刑宣告而改過遷善，亦未因緩刑之寬典而知所警惕進
    而檢束行為，是認受刑人違反刑法第74條第2項第3款所定負
    擔，實屬情節重大，核與刑法第75條之1第1項第4款之規定
    相符，本件緩刑宣告應已難收其預期效果，而有執行刑罰之
    必要。原審據以撤銷抗告人之緩刑宣告，自屬適法有據。
　㈢綜上所述，原審認抗告人違反刑法第75條之1第1項第4款所定
    之撤銷緩刑之原因，而撤銷抗告人緩刑之宣告，已詳敘所憑
    認定之理由，經核並無不合。抗告意旨猶執前詞，指摘原裁
    定不當，然所辯顯係推諉之詞，尚難認得維持緩刑之寬典，
    本件抗告為無理由，應予駁回。
五、據上論斷，應依刑事訴訟法第412條，裁定如主文。
中　　華　　民　　國　　111 　年　　7 　　月　　29　　日
                  刑事第八庭  審判長法　官  陳世宗
                                    法　官  吳勇毅
                                    法　官  呂寧莉
以上正本證明與原本無異。
不得再抗告。
                                    書記官  賴資旻
中　　華　　民　　國　　111 　年　　7 　　月　　29　　日